【裁判字號】    98,易,429
【裁判日期】    980916
【裁判案由】    竊盜
【裁判全文】
臺灣宜蘭地方法院刑事判決               98年度易字第429號
公  訴  人  臺灣宜蘭地方法院檢察署檢察官
被      告  甲○○
上列被告因竊盜案件，經檢察官提起公訴（98年度偵字第2886號
），本院判決如下：
    主  文
甲○○犯竊盜罪，處有期徒刑參月，如易科罰金，以新臺幣壹仟
元折算壹日。
    犯 罪 事 實
一、甲○○意圖為自己不法之所有，於民國98年4月14日20時許
    ，駕駛車牌號碼340-AN號附加吊桿之營業大貨車，前往乙○
    ○位於宜蘭縣員山鄉○○村○○○○○路30號之住處，竊取該
    住處前方已有百餘年樹齡之桂花樹，並將該桂花樹以貨車吊
    桿吊至甲○○駕駛之營業大貨車上載離現場而竊取得手，因
    陳國雄發現，記下車號報警而循線查知上情。
二、案經宜蘭縣政府警察局宜蘭分局報告臺灣宜蘭地方法院檢察
    署檢察官偵查起訴。
    理  由
一、按被告以外之人於審判外之陳述，雖不符刑事訴訟法第159
    條之1至第159條之4之規定，而經當事人於審判程序同意作
    為證據，法院審酌該言詞陳述或書面陳述作成時之情況，認
    為適當者，亦得為證據，刑事訴訟法第159條之5第1項定有
    明文。經查，下列所引被告甲○○以外之人於審判外之言詞
    及書面陳述，雖屬傳聞證據，但檢察官及被告於本院審判期
    日中，均同意此部分之證據有證據能力，本院審酌該等證據
    資料製作時之情況，尚無違法不當及證明力明顯過低之瑕疵
    ，亦認為以之作為證據應屬適當，依前開刑事訴訟法第159
    條之5規定，認均有證據能力，核先敘明。
二、訊據被告甲○○對於車牌號碼340-AN號營業大貨車為其所持
    用等情，坦承不諱，惟矢口否認犯行，辯稱：伊當天晚上在
    家喝酒、睡覺，並未在上揭時地駕上開營業大貨車偷竊被害
    人乙○○之桂花樹云云。經查，被告所持用之車牌號碼340-
    AN號營業大貨車，於98年4月14日20時許，在宜蘭縣員山鄉
    ○○村○○路30號前，裝載該處桂花樹離去之事實，乃據目
    擊證人陳正雄於警詢、偵查中證稱：98年4月14日20時許伊
    要出門時，在伊住處（即宜蘭縣員山鄉○○村○○路32號）
    前，看到被害人乙○○住處（即坡城路30號）轉彎出來的龍
    眼樹下有1台機車在發動，並看到1台卡車停在被害人乙○○
    住家庭院，伊懷疑可能是要偷樹的，就停在望龍埤那邊等，
    不到10分鐘，看到2人騎機車出來，卡車跟在後面出來，卡
    車經過時伊有注意看是白色車頭、紅色吊桿，桂花樹幾乎佔
    滿整個車斗，伊騎乘機車跟在卡車後面，很清楚地記下車牌
    號碼是340-AN號等語明確（見警卷第10頁、偵查卷第13頁）
    ，核與被害人乙○○指訴經證人陳正雄告知桂花樹遭竊情節
    相符。徵諸被告與上開證人並不相識，此據被告於偵查中供
    陳明確（見偵查卷第19頁），該證人實無設詞誣陷被告之必
    要。又證人陳正雄係目擊車輛自被害人庭院駛出，且騎車尾
    隨100公尺而記下車牌號碼，依其發現車輛及從後尾隨之情
    況，該證人在甚近距離看清車號並有充足時間記下車號，顯
    非難事；其所描述之營業大貨車外觀，與卷附照片所示被告
    所有340-AN號營業大貨車外觀特徵相符，益徵該證人並未錯
    誤指認竊取桂花樹之人使用之車輛。又本件警方於被害人乙
    ○○桂花樹遭竊之隔日下午，即在被告宜蘭縣礁溪鄉○○路
    58 號住處前查獲停放之車牌號碼340-AN號營業大貨車，有
    照片2幀存卷可佐（見警卷第20頁），被告亦供陳該車輛於
    98年4 月14日至98年4月16日期間都是伊在使用，並未出借
    給他人，亦未失竊，且應無其他人可以用鑰匙開走等語明確
    （見警卷第6頁、偵查卷第18至19頁、本院卷第15頁），被
    告持用前開車輛，於上揭時地至被害人乙○○住處竊取桂花
    樹之事實，自堪認定，被告辯稱其並未於上揭時地行竊云云
    ，顯係卸責之詞，不足採信。綜上所述，本件事證明確，被
    告犯行洵堪認定，應予依法論科。
三、核被告所為，係犯刑法第320條第1項之竊盜罪。公訴意旨認
    被告係與不詳姓名年籍成年男子2人結夥行竊，惟依目擊證
    人陳正雄證述：伊有看到2人騎1台機車出去，卡車（應係營
    業大貨車）隨後跟出等情（見偵查卷第13頁），雖不無營業
    大貨車駕駛人與騎乘機車之人共同行竊之可能，然上開車輛
    先後駛離，是否必然謂車輛駕駛人間必有竊盜犯意聯絡，並
    非無疑，公訴人就上開不詳姓名年籍成年男子與被告間有何
    確切具體之犯意聯絡，復未提出具體事證，難逕認被告確有
    與上開男子結夥行竊之犯意，公訴意旨認被告所為係犯結夥
    竊盜罪，容有誤會，然此部分毋庸為起訴法條之變更，附此
    敘明。
四、爰審酌被告行竊之手段、所竊桂花樹之價值、對被害人乙○
    ○所生損害；兼衡被告犯罪後否認犯行、未賠償被害人損害
    之犯後態度；及被告國中畢業之智識程度，以賣雞屎為業、
    平均月收入新臺幣2萬餘元之工作、經濟狀況；暨被告並無
    犯罪紀錄，素行尚佳等一切情狀，量處如主文所示之刑。
據上論斷，應依刑事訴訟法第299條第1項前段，刑法第320條第1
項、刑法第41條第1項前段，刑法施行法第1條之1，判決如主文
。
本案經檢察官劉惟宗到庭執行職務
中    華    民    國    98    年    9     月    16    日
                  刑事第四庭  法  官  鄧晴馨
上正本證明與原本無異。
如不服本判決，應於收受送達後10日內向本院提出上訴狀（應附
繕本）。其未敘述上訴理由，應於上訴期間屆滿後20日內補提理
由書狀於本院，上訴於臺灣高等法院。
                              書記官  林怡君
中    華    民    國    98    年    9     月    16    日
本案論罪科刑主要法條：
中華民國刑法第320條
（普通竊盜罪）
意圖為自己或第三人不法之所有，而竊取他人之動產者，為竊盜
罪，處 5 年以下有期徒刑、拘役或 5 百元以下罰金。


司法院資訊處製作；財團法人民間司法改革基金會備份。
